臺灣高雄地方法院民事裁定
111年度法字第31號
聲  請  人  林朱美華（財團法人高雄市林金帶先生社會福利慈




上列聲請人聲請變更捐助章程事件，本院裁定如下：
    主  文
財團法人高雄市林金帶先生社會福利慈善基金會捐助章程第5、1
0、12、15、19、21條，准予變更如附表所示。
其餘聲請駁回。
聲請程序費用由聲請人負擔。
    理  由
一、聲請意旨略以：財團法人高雄市林金帶先生社會福利慈善基
    金會於民國90年10月31日經高雄市政府社會局核准設立，並
    經本院登記處於109年12月4日登記（登記簿第12冊第321頁
    第718號），發給法人登記證書。茲因該財團法人於111年8
    月26日召開第4屆第5次董事會議，決議修正捐助章程第1、5
    、10、12、15、19、21、22、23條（詳如附表所示），聲請
    人為該財團法人之董事長，爰依法聲請裁定准予變更等語。
二、按財團之組織及其管理方法，由捐助人以捐助章程或遺囑定
    之。捐助章程或遺囑所定之組織不完全，或重要之管理方法
    不具備者，法院得因主管機關、檢察官或利害關係人之聲請
    ，為必要之處分。民法第62條定有明文。
三、本件聲請人主張之事實，業據其提出法人登記證書、董事會
    議紀錄、捐助章程及修正條文對照表等件為證。且經本院依
    非訟事件法第62條前段規定，徵詢主管機關高雄市政府社會
    局之意見，據其函復略謂：本件變更捐助章程，修正條文尚
    符財團法人法之規定，並經其111年9月1日高市社人團字第1
    1136966200號函同意備查在案等語，有該局111年10月28日
    高市社人團字第11138313300號函在卷足憑。查財團法人高
    雄市林金帶先生社會福利慈善基金會此次修正捐助章程第1
    、5、10、12、15、19、21、22、23條，其中第5、10條修正
    董事人數及董事會對財產之處分權，將董事人數由5人增加
    為7人，並將董事會處分捐助財產之權限限於財團目的範圍
    內；第12、15、19條修正原有職務設置，改為僅設置執行長
    1人襄助處理董事會事務，並將原本未設置之監察人自章程
    內刪除；第21條則增加另行訂定會計制度，堪認現行捐助章
    程確有組織不完全及重要之管理方法不具備之情形，而得聲
    請法院為必要之處分。又上開修正後條文與財團法人之立法
    精神並無違背，亦與民法有關法人之規定不相牴觸，聲請人
    為該財團法人之董事長，其聲請裁定准予變更，於法洵無不
    合，應予准許。
四、至聲請人聲請裁定准予變更捐助章程第1、22、23條部分，
    僅係修正財團法人名稱、增列最新修正日期及重申章程經主
    管機關核准並完成法定程序後施行之旨，並未涉及組織不完
    全或重要管理方法不具備，此由聲請人逕向主管機關為變更
    登記即可，尚無庸經法院裁定許可。是聲請人關此部分之聲
    請，於法不合，應予駁回。
五、依非訟事件法第21條第1項前段，裁定如主文。 
中　　華　　民　　國　　111 　年　　11　　月　　7 　　日
                  民事第二庭    法  官  林婕妤 
以上正本係照原本作成。
如對本裁定抗告須於裁定送達後10日內向本院提出抗告狀，並繳
納裁判費新台幣1,000元。　　　　　　　　　
中　　華　　民　　國　　111 　年　　11　　月　　7 　　日
                                書記官  黃雅慧   
　　
附表：
條文 修正前條文 修正後條文 第一條 本基金會依照財團法人法、民法與有關法令組織之，定名為「財團法人高雄市林金帶先生社會福利慈善基金會」（以下簡稱本基金會)。  本基金會依照財團法人法、民法與有關法令組織之，定名為「財團法人高雄市金華社會福利慈善基金會」(以下簡稱本基金會）。  第五條 本基金會置董事五人，本基金會董事相互間有配偶或三親等內親屬之關係者，不得超過其總人數三分之一，且總人數五分之一以上應具有與設立目的相關之專長或工作經驗。第一屆董事由原捐助人選聘之，第二屆以後董事由前一屆董事會選聘之。董事均為無給職，但董事長係專職者，得經董事會決議為有給職。 董事長、代理董事長不得有財團法人法第四十二條第一項之情事，董事不得有財團法人法第四十二條第一項第五款之情事，其已充任者，當然解任，並由主管機關通知法院為登記。 本基金會置董事七人（自第五屆執行），本基金會董事相互間有配偶或三親等內親屬之關係者，不得超過其總人數三分之一，且總人數五分之一以上應具有與設立目的相關之專長或工作經驗。第一屆董事由原捐助人選聘之，第二屆以後董事由前一屆董事會選聘之。董事均為無給職，但董事長係專職者，得經董事會決議為有給職。 董事長、代理董事長不得有財團法人法第四十二條第一項之情事，董事不得有財團法人法第四十二條第一項第五款之情事，其已充任者，當然解任，並由主管機關通知法院為登記。 第十條 董事會之決議，種類如下： 一、普通決議：全體董事過半數之出席，出席董事過半數同意行之。 二、特別決議：全體董事三分之二以上之出席，出席董事過半數同意行之。 下列重要事項，應經董事會特別決議，並陳報主管機關許可後行之： 一、捐助章程變更之擬議。 二、基金之動用。但財團法人法第十九條第四項第三款所定之財團法人，依捐助章程規定動用者，不在此限。 三、以基金填補短絀。 四、不動產之處分或設定負擔。 五、董事之選任及解任。但捐助章程規定，董事會得以普通決議行之者，不在此限。 六、其他經主管機關指定之事項。 前項重要事項及財團法人法第三十四條第一項之議案，應於會議十日前，將議程通知全體董事及主管機關，並不得以臨時動議提出。  董事會之決議，種類如下： 一、普通決議：全體董事過半數之出席，出席董事過半數同意行之。 二、特別決議：全體董事三分之二以上之出席，出席董事過半數同意行之。 下列重要事項，應經董事會特別決議，並陳報主管機關許可後行之： 一、捐助章程變更之擬議。 二、基金之動用。但財團法人法第十九條第四項第三款所定之財團法人，依捐助章程規定動用者，不在此限。 三、以基金填補短絀。 四、不動產之處分或設定負擔。 五、董事之選任及解任。但捐助章程規定，董事會得以普通決議行之者，不在此限。 六、其他經主管機關指定之事項。 前項重要事項及財團法人法第三十四條第一項之議案，應於會議十日前，將議程通知全體董事及主管機關，並不得以臨時動議提出。 章程之變更如有民法第62條、第63條之情形，應聲請法院為必要之處分後，送主管機關備查。 董事會就法人財產之處分，僅於財團目的範圍內，就捐助之財產有處分權。 第十二條 本會置執行長（總幹事或秘書或秘書長）一人，襄助處理董事會事務，由董事長提名，董事會會議通過聘任之，並得視業務需要置事務員1-2人，由執行長（總幹事或秘書或祕書長）提名，董事會會議通過聘任之。 本會置執行長一人，襄助處理董事會事務，由董事長提名，董事會會議通過聘任之，並得視業務需要置事務員1-2人，由執行長提名，董事會會議通過聘任之。  第十五條 本基金會辦理本年度業務計畫相關之工作，均應符合本章程第三條及相關法律之規定。本基金會董事、執行長與該等職務之人執行職務時，有利益衝突者，應自行迴避；且不得假借職務上之權利、機會或方法，圖其本人或關係人之利益。 本基金會辦理本年度業務計畫相關之工作，均應符合本章程第三條及相關法律之規定。本基金會董事、執行長執行職務時，有利益衝突者，應自行迴避；且不得假借職務上之權利、機會或方法，圖其本人或關係人之利益。 第十九條 本基金會由於業務需要或其他因素，變更名稱、住所、董事長、董事、監察人、財產及其他重要事項，均須經董事會通過，函報主管機關許可，並向法院辦理變更登記。 本基金會由於業務需要或其他因素，變更名稱、住所、董事長、董事、財產及其他重要事項，均須經董事會通過，函報主管機關許可，並向法院辦理變更登記。 第二十一條 本基金會辦事細則另定之。 本基金會辦事細則、會計制度另定之。 第二十二條 本章程訂立於民國90年8月21日 第一次修訂於104年5月9日 第二次修訂於104年12月14日 第三次修訂於109年3月23日 如有未盡事宜，悉依有關法令規定辦理。 本章程訂立於民國90年8月21日 第一次修訂於104年5月9日 第二次修訂於104年12月14日 第三次修訂於109年3月23日 第四次修訂於111年08月26日 如有未盡事宜，悉依有關法令規定辦理。 第二十三條 本章程經本基金會完成財團法人登記後施行。 本章程經報奉主管機關核准並完成法定程序後施行，修改時亦同。